臺灣苗栗地方法院民事裁定　　　　　　　100年度護字第188號
聲　請　人　苗栗縣政府
法定代理人　劉政鴻
相　對　人　M990202　　.
　　　　　　M990202S1.
　　　　　　M990202S2.
　　　　　　M990202S3.
　　　　　　M990202B　.
上　五　人
法定代理人　M990202F　 （真實姓名年籍均詳卷）
　　　　　　M990202M　 （真實姓名年籍均詳卷）
上列當事人間聲請延長安置事件，本院裁定如下：
    主      文
相對人M990202 、M990202S1 、M990202S2 、M990202S3 、M990
202B（真實姓名年籍均詳卷）應自民國一○○年十一月十二日起
延長安置參個月。
聲請程序費用新臺幣壹仟元由聲請人負擔。
    理      由
一、按兒童及少年有下列各款情形之一，非立即給予保護、安置
    或為其他處置，其生命、身體或自由有立即之危險或有危險
    之虞者，直轄市、縣（市）主管機關應予緊急保護、安置或
    為其他必要之處置：（一）兒童及少年未受適當之養育或照
    顧。（二）兒童及少年有立即接受診治之必要，而未就醫者
    。（三）兒童及少年遭遺棄、身心虐待、買賣、質押，被強
    迫或引誘從事不正當之行為或工作者。（四）兒童及少年遭
    受其他迫害，非立即安置難以有效保護者。緊急安置不得超
    過七十二小時，非七十二小時以上之安置不足以保護兒童及
    少年者，得聲請法院裁定繼續安置。繼續安置以三個月為限
    ；必要時，得聲請法院裁定延長之，兒童及少年福利法第36
    條第1 項、第37條第2 項分別定有明文。
二、本件聲請意旨略以：聲請人依法為兒童及少年福利主管機關
    ，於民國99年2 月10日接獲通報稱，相對人M990202 、M990
    202S1 、M990202S2 、M990202S3 、M990202B（真實姓名年
    籍均詳卷）之父即其法定代理人M990202F（真實姓名年籍均
    詳卷）欲攜相對人自殺。經查，相對人之母即其法定代理人
    M990202M（真實姓名年籍均詳卷）離家，相對人之父亦曾跳
    樓自殺，相對人之父為找尋相對人之母，多次獨留相對人在
    家中。聲請人實際訪視，發現相對人家中發出陣陣異味，相
    對人身體污穢，且疑有發展遲緩情形，然對於相對人受顧品
    質，相對人父母多有所推託。相對人親屬與相對人家交惡，
    雖緊鄰相對人家，但未曾提供協助，聲請人依照兒童及少年
    福利法第36條之規定緊急安置相對人，並依同法第37條之規
    定聲請本院裁定准予繼續安置相對人在案。前開安置期間，
    聲請人委託財團法人臺灣兒童暨家庭扶助基金會苗栗分事務
    所提供家庭處遇服務，評估報告略以：相對人之父近期雖工
    作穩定，且僅需支付其個人開銷，卻仍有債務，其允諾定期
    存款以作為相對人返家用途，亦無法提出存款證明，另表達
    將尋求親屬資源協助，但實未有行動。相對人之母與其男友
    同居，陸續生下相對人之四妹及么妹，其雖一直表達處理相
    對人四妹身分問題，但至今仍未處理。另相對人之母表達將
    積極存款作為相對人返家生活費用，但其未能妥善規劃生活
    ，經濟無法獨立，亦未能提出存款證明。相對人之母表達相
    對人之外祖父母有意照顧相對人，但卻無法提出相對人外祖
    父母之資訊，以供當地縣市政府訪視評估。相對人之父系親
    友關係疏離，亦不認同相對人之父過往行為，雖知悉相對人
    安置中，但無意協助照顧相對人。綜上述，相對人父母僅口
    頭表達照顧意願，然實無照顧能力，各自生活尚未穩定，為
    提供相對人適當生存環境及必要保護，聲請人爰依兒童及少
    年福利法第37條之規定聲請本院裁定准予延長安置相對人3
    個月，以維相對人權益等語。
三、經查，聲請人主張之上開事實，業據其提出本院99年度護字
    第31、68、114 、169 號民事裁定、100 年度護字第25、72
    、124 號民事裁定、財團法人臺灣兒童暨家庭扶助基金會苗
    栗分事務所兒少保護個案安置評估報告等件為證，核無不符
    ，足認相對人確有未受適當養育、照顧之情事。依前開評估
    報告所示，相對人之父母離婚後雖仍共同監護相對人，且持
    續具有接返相對人之意願，惟其等目前不僅經濟及生活出現
    變動，未能顯著穩定，且各方面能力之現況均未達足以穩定
    照顧相對人之標準，是仍有必要延長安置3 個月以提供相對
    人保護。從而，聲請人聲請延長安置3 個月，核屬有據，應
    予准許。
四、依兒童及少年福利法第1 條第2 項，非訟事件法第21條第1
    項、第24條第1 項，裁定如主文。
中    華    民    國    100   年    11    月    22    日
                  家事法庭    法  官  曾明玉
以上正本係照原本作成。
如不服本裁定，應於裁定送達後十日內向本院提出抗告狀，並繳
納抗告費新臺幣壹仟元。
                              書記官  黃惠雯
中    華    民    國    100    年    11   月    22    日